Резюме

Захаров Александр Владимирович

Электронная почта: Alexander.V.Zakharov@gmail.com

Телефон: +7 920 678 18 95



В настоящее время меня интересует должность разработчика программного обеспечения. Мой общий опыт программирования составляет более 15 лет, из которых не менее 10 лет я разрабатываю программы, используемые в научно-исследовательских лабораториях в России и за рубежом.

Основные навыки

- Языки программирования C++ (c STL), C, Python (опыт разработки более 8 лет)
- Хорошее знание принципов ООП (использование в C++, Python, Object Pascal/Delphi, опыт разработки более 10 лет)
- Знание фундаментальных алгоритмов и структур данных
- Опыт разработки программ для обработки больших объемов численных данных
- Свободное владение английским языком

Дополнительные навыки

- Базовые знания языков Java, Scala, С#
- Знание основ реляционных баз данных, SQL, XML
- Базовые знания HTML, CSS
- Представление о функциональной парадигме программирования
- Базовые знания систем контроля версий, опыт работы с Git
- Опыт разработки на Object Pascal/Delphi (устарел, не использовался 10 лет)
- Опыт кросс-платформенной разработки для Linux и Windows, опыт работы в Linux
- Навык написания научных и технических текстов на русском и английском языках

Образование

Кандидат химических наук (специальность – физическая химия), Ивановский государственный химико-технологический университет, 2001 г.

Инженер (специальность – химическая технология материалов и изделий электронной техники), диплом с отличием, Ивановский государственный химико-технологический университет, 1997 г.

Список моих курсов Coursera и полученные сертификаты доступны на <u>веб-сайте</u> и по запросу.

Научная деятельность

Я являюсь автором 29 статей в зарубежных и российских журналах, в том числе описывающих разработанные мной методы и реализующее их программное обеспечение. Список публикаций, докладов на конференциях, стипендий и грантов доступен на веб-сайте и по запросу.

Опыт работы

Май 2009 – по настоящее время (кроме периода с февраля 2010 по май 2011, см. ниже)

Доцент кафедры физики, Ивановский государственный химико-технологический университет. Преподавание: курсы физики и концепций современного естествознания. Научная работа: исследование молекулярных структур, в т.ч. разработка методик и программного обеспечения для обработки и анализа электронографических данных.

Февраль 2010 - май 2011

Associate Professor, Department of Physics, Kigali Institute of Science and Technology, Руанда. Преподавание: курсы «Computational Physics», «Analogue Electronics», «Waves and vibrations», «Nuclear Physics».

Сентябрь 2002 – апрель 2009 (кроме периода с ноября 2008 по январь 2009, см. ниже)

Старший преподаватель кафедры физики, Ивановский государственный химико-технологический университет. Преподавание: курс физики. Научная работа: исследование молекулярных структур, в т.ч. разработка методик и программного обеспечения для обработки и анализа электронографических данных.

Ноябрь 2008 – январь 2009

Postdoctoral Fellow, School of Chemistry, University of Edinburgh, Великобритания. Научная работа: разработка программного обеспечения для обработки данных, полученных методом молекулярной динамики.

Проекты

- MDVibCor программа для расчетов колебательных поправок для газовой электронографии по данным молекулярной динамики (C++, GSL, <u>страница проекта на github, описание на веб-сайте</u>)
- Z²IDP программа первичной обработки электронографических данных (C++, Qt, описание на веб-сайте)
- Набор утилит для облегчения расчетов колебательных поправок (Python, <u>описание</u> на веб-сайте)
- <u>Персональный веб-сайт</u> (HTML, CSS3)
- Программа управления и сбора данных для автоматизированного микроденситометра MD-100 (Borland Pascal, использовалась в <u>лаборатории газовой электронографии ИГХТУ</u> в течение 15 лет, <u>описание на веб-сайте</u>)
- AZ's Book Reader программа для чтения книг с экрана компьютера (вероятно, одна из первых), написана в 1997 г. (на Delphi). Устарела с появлением CoolReader, FBReader, формата FictionBook и т.д., последняя версия относится к 2000 г.